【裁判字號】    88,重訴更,1
【裁判日期】    890107
【裁判案由】    陸海空軍刑法
【裁判全文】
臺灣板橋地方法院刑事判決                          八十八年度重訴更字第一號
    公  訴  人  臺灣板橋地方法院檢察署檢察官
    被      告  壬○○
    指定辯護人  甲○
右列被告因違反陸海空軍刑法案件，經檢察官提起公訴（八十七年度偵字第二二九０
八號、第二二九一二號、第二三六四四號、第二五一七九號），甲○於中華民國八十
八年四月十五日判決（八十八年度重訴字第一號）後，檢察官不服提起上訴，經臺灣
高等法院發回更審，甲○判決如左：
    主  文
壬○○連續意圖為自己不法之所有，而搶奪他人之動產，累犯，處有期徒刑貳年陸月
。
其餘被訴如附表三所示部分免訴。
    事  實
一、壬○○曾於民國（下同）八十六年間因竊盜案件，經台灣台北地方法院判處有期
    徒刑四月確定，於八十六年十二月三十日執行完畢；復於八十七年間因竊盜案件
    ，經甲○於八十七年三月三十日以八十七年度簡上字第一三號刑事判決判處有期
    徒刑七月確定，於八十八年三月二十四日執行完畢。猶不知悛悔，意圖為自己不
    法之所有，基於普通搶奪之概括犯意，自八十七年四月二十日下午十九時十分許
    起，分別於附表一編號一至四所示之時間、地點、方法，以頭戴安全帽騎乘機車
    趁被害人不及防備之際，搶奪被害人所有之財物而為花用（犯罪時間、地點、方
    法、被害人、所得財物均詳如附表一編號一至四各欄所示）。嗣壬○○於八十七
    年九月一日下午十三時四十五分許，在台北縣永和市○○路一二九號前為警查獲
    。
二、案經臺北縣警察局永和分局、台北市政府警察局大安、松山分局報請台灣板橋地
    方法院檢察署檢察官偵查起訴。
    理  由
壹、有罪判決部分：
一、右揭事實，業據被告壬○○迭於警訊及偵審時坦承不諱，辯護人另雖為被告辯護
    稱：附表一編號一所示被害人乙○○所指稱歹徒係騎乘五十西西機車，與過往被
    告作案多以重型機車為工具仍有不符，及附表一編號三所示被害人午○○○、編
    號四所示辰○○於警訊時均僅指認被告很像係搶奪渠等之歹徒，並未確認被告即
    為作案歹徒云云。然查，右揭犯罪事實，業經被告迭次訊問時均供承在卷，其自
    白之犯罪時間、地點、犯罪方法均核與上開被害人所述被害之犯罪時間、地點、
    歹徒之犯罪手法、損失財物等各節相符，故尚難僅以被害人乙○○對於歹徒係騎
    乘重型機車或輕型機車之僅該點指訴細節略有不同，及被害人午○○○、辰○○
    因被告犯罪時頭戴安全帽、無法明確指認被告面貌之情，而遽認其等指訴有何瑕
    疵。此外，復有被告壬○○帶同警員前往附表一編號一、二之犯罪地點指認之採
    證照片二張附卷可稽（見八十七年度偵字第二０七一七號卷第十九頁正面、第二
    十二頁正面）。本件事證已明，被告壬○○犯行堪予認定。
二、核被告壬○○所為，係犯刑法第三百二十五條第一項普通搶奪罪。公訴人雖認被
    告壬○○於八十七年六月四日入伍服役，雖於八十七年七月十四日離役逃亡，而
    於八十七年九月一日發覺上開犯行時，已不具軍人身分，依軍事審判法第五條第
    二項之規定，固應由法院審判，然因被告於八十七年七月二十八日下午十九時二
    十分許為附表二編號三（即起訴書之附表一編號七所示）之行為時，仍具軍人身
    分，依軍事審判法第五條第三項之規定，而認被告壬○○係犯陸海空軍刑法第八
    十三條之搶奪罪嫌，依特別法優於普通法之原則，應不另成立刑法第三百二十五
    條第一項之搶奪罪嫌云云。惟查，被告如附表一編號一至四所示四次搶奪犯行之
    犯罪時間，均係於被告八十七年六月四日入伍前所犯，其當時並不具軍人身分，
    而公訴人所指稱之附表二編號三所示犯行，並非被告所為（容後詳述），惟公訴
    人起訴之搶奪基本社會事實既屬相同，甲○自得予以變更起訴法條，而論以刑法
    第三百二十五條第一項普通搶奪罪，併此敘明。被告先後所犯附表一編號一至四
    所示各次搶奪犯行，均時間緊接，手法相同，顯係基於概括犯意反覆為之，應依
    連續犯規定以一罪論，並加重其刑。辯護人雖另為被告辯護稱：被告於八十七年
    一月一日至二十三日間即單獨或與蔣建宏共同犯下數起搶奪案件，且均於被告入
    伍前所為，而認被告前開如附表一編號一至四之搶奪犯行應與被告於八十七年一
    月間所犯搶奪案件，係出於同一概括犯意，而認附表一所示四次搶奪犯行部分應
    為前案台灣台北地方法院八十七年十月六日所判免訴判決之既判力效力所及云云
    。惟查，被告壬○○前自八十六年九月二十一日起至八十七年一月九日凌晨二時
    三十分許止，基於意圖為自己不法所有之概括犯意，連續三次以其拾得他人所丟
    棄之鑰匙竊取他人機車，迨於八十七年一月九日六時三十分許，在台北市○○○
    路○段一一四號前為警查獲之事實，業經甲○於八十七年三月三十日以八十七年
    度簡上字第一三號案件判處有期徒刑七月，並於八十七年五月十一日確定在案，
    而台灣台北地方法院檢察署檢察官另以被告自八十六年十二月三十一日起至八十
    七年一月二十二日止，連續七次竊取他人機車後，以其所竊得之該等機車，與蔣
    建宏基於搶奪之概括犯意聯絡，自八十七年一月一日至同年月二十三日止，連續
    單獨或共同搶奪被害人皮包六次，予以提起公訴，而經台灣台北地方法院認所起
    訴之連續竊盜及搶奪犯行，與前開甲○八十七年度簡上字第一三號案刑事判決所
    認定之犯罪事實有連續犯之裁判上一罪關係，並因前案業已判決確定，而諭知免
    訴判決確定在案，此有台灣台北地方法院八十七年度訴字第五三一號刑事判決、
    台灣台北地方法院檢察署八十七年度偵字第二四八０號起訴書、甲○八十七年度
    簡上字第一三號刑事判決各一份附卷足考。查被告壬○○本案附表一編號一至四
    所示之犯罪時間係於八十七年四月二十至及五月二十七日間，且其於甲○供明該
    部分均係其一人單獨犯案，而其與蔣健宏共同搶奪六次之犯行則係於八十七年一
    月間（詳如上開之台灣台北地方法院八十七年度訴字第五三一號刑事判決及台灣
    台北地方法院檢察署八十七年度偵字第二四八０號起訴書附表二所示），本件犯
    罪時間不僅時間上已相隔約三個月，且並無共犯，犯罪手法復不盡相同（壬○○
    單獨騎乘機車下手搶奪附表一所示被害人皮包，而其陳明與蔣健宏共犯之搶奪則
    係由壬○○騎乘機車，由蔣健宏負責下手行搶被害人皮包，見甲○八十八年十一
    月九日訊問筆錄），尚難認為本件犯罪事實與前開台灣台北地方法院檢察署八十
    七年度偵字第二四八０號起訴之與蔣見宏六次搶奪犯行間有連續犯之裁判上一罪
    關係，自非為前案之甲○八十七年度簡上字第一三號案刑事判決及台灣台北地方
    法院八十七年度訴字第五三一號刑事判決之既判力效力所及，附此敘明。查被告
    曾有如事實欄所示之犯罪執行情形，有台灣高等法院檢察署刑案紀錄簡覆表一份
    可稽，其於有期徒刑執行完畢後，再犯本件有期徒刑以上之罪，應依累犯之例，
    遞加重其刑。爰審酌被告素行非佳、犯罪動機、目的、手段、次數、所搶得財物
    之價值、對被害人所生損害與犯後態度等一切情狀，量處如主文所示之刑。
三、公訴意旨另以：被告壬○○意圖為自己不法之所有，基於同前普通搶奪之概括犯
    意，於如附表二所示之時間、地點，以頭戴安全帽騎乘機車趁被害人不及抵抗之
    際，自被害人身後搶奪如附表二所示之被害人所有之財物而為花用。因認被告壬○○該部分亦涉犯搶奪罪嫌云云。訊據被告壬○○堅決否認該部分之搶奪犯行，
    堅稱：(1)附表二編號一部分，伊從未搶過僅有一百元之金額；(2)附表二編號二部
    分之犯罪時間八十七年五月十六日該日係伊之生日，當日伊與家人一同慶生，並
    未搶奪；(3)附表二編號三部分，伊作案從未以速克達型式之機車為搶奪工具等語
    經查：
（一）關於附表二編號一部分─被害人寅○○○於警訊時指陳：「我八十七年五月四
      日十三時五十分左右，在通化街、樂利路口遭一騎機車之騎士拿走我放置於腳
      踏車前籃子內之黑色手提包，．．．歹徒係騎機車趁我騎腳踏車緩慢行駛時，
      趁機靠近我而搶奪我車籃內之黑色手提包，歹徒係一人作案，戴安全帽，約二
      十多歲，身穿黑色褲子、白色衣服，往樂利路（西向）逃逸，．．．我財物損
      失皮包內有金鼎證券公司使用之彰化銀行存摺、現金一百多元，鑰匙一串等物
      ，我當時有看見該車之車號好像是ＡＥＧ─七六七或ＩＥＧ─七六七號，因當
      時匆忙記下，不清楚是哪一部，．．．因當時緊張且歹徒戴安全帽，我無法確
      定指認歹徒，但我認得該部行搶之機車，因歹徒坐在機車上，我無法確定其身
      高」等語（見寅○○○於八十七年五月四日至台北市政府警察局大安分局安和
      派出所之報案警訊筆錄，附於甲○八十八年度重訴更字第一號卷內），而於被
      告為警查獲後，經警通知被害人寅○○○到場指認，其指稱：「歹徒年紀很輕
      ，十八、九歲左右，騎機車頭戴安全帽，從我背後搶奪我腳踏車菜籃內皮包後
      逃逸，（問：警方所查獲涉嫌搶奪案壬○○是否是搶奪你財物之人？）因事隔
      太久，我只知道歹徒年紀與他（指被告）相似，案發時歹徒頭戴安全帽，作案
      時間很短，我沒什麼印象」等語（八十七年度偵字第一九三九九號卷第一百三
      十八頁正面及反面），依被害人寅○○○上述所言，其第一次指稱歹徒年約二
      十多歲，第二次警訊則改稱十八、九歲左右，惟兩次均陳稱其無法指認歹徒，
      並於甲○亦無法指認被告壬○○係搶奪之歹徒（見甲○八十八年十二月二十一
      四審判筆錄）。而被害人寅○○○雖於第一次警訊時稱曾目擊歹徒所騎乘機車
      之車號似為ＡＥＧ─七六七或ＩＥＧ─七六七號，然經甲○台北市政府警察局
      大安分局查詢結果，上開二部機車均無報失竊之資料，此有甲○八十七年十一
      月二十二日審理單一紙及上開二部機車之車籍作業系統查詢認可資料二份在卷
      足考（附於甲○八十八年度重訴更字第一號卷內），另與被告於前開台灣台北
      地方法院八十七年度訴字第五三一號案件之警訊及偵查中所供其所竊取六部機
      車之車號（分別為ＤＧＸ─九九０號、ＧＣＧ─五六三號、ＧＲＷ─０六五號
      、ＡＨＳ─七九０號、ＦＡＤ─五六六號、ＩＳＲ─八四七號、ＡＭＨ─四九
      六號），亦不相同（此有台灣台北地方法院八十七年度訴字第五三一號刑事判
      決及台灣台北地方法院檢察署八十七年度偵字第二四八０號起訴書各一份附於
      甲○八十八年度重訴更字第一號卷內足徵），復與被告壬○○於本案所帶同警
      方起獲之車號ＦＷＲ─一三０號、ＬＥＲ─七三八號、ＦＱＰ─四三三號、Ｘ
      ＱＺ─六七七號四部機車之車號不同（其中被告竊取鄭榮法所有之ＸＱＺ─六
      七七號機車後，騎乘該機車於八十七年八月十五日二十時許，在台北市○○街
      五四巷十五號前搶奪被害人巳○○財物之搶奪犯行部分【即附表三編號一所示
      】，業於八十八年四月十六日判決確定，其餘機車則因未有被害人報案失竊，
      故無法確定是否為被告所竊取故未起訴），均無法認定確係被告壬○○搶奪被
      害人寅○○○之財物。
（二）關於附表二編號二部分─被害人癸○○雖於八十七年五月十六日被搶當日於台
      北市政府警察局大安分局安和派出所報案指稱：伊於當日二十二時許，在台北
      市○○○路○段一九三巷五號前被搶，歹徒一名年約二十三歲左右，身穿白色
      長袖上衣，深藍色褲子，自伊後面搶走伊皮包，皮包內有一千元、身分證、健
      保卡、敬老證等物，搶走後往復興南路、信義路方向逃逸，因係晚上故看不清
      楚該歹徒特徵等語（附於甲○八十八年度重訴更字第一號卷內），並於被告為
      警查獲後之八十七年九月七日至警局指認被告壬○○相片從背影看很像係作案
      之歹徒云云（見八十七年度偵字第一九三九九號卷第一百四十頁反面），惟其
      於甲○訊問遭搶經過時結證證稱：八十七年五月十六日晚上九點多左右，伊走
      到復興南路二段一九三巷五號前，即感覺揹在左肩之皮包自後被拉住，伊本能
      地把皮包往前拉了一下，對向剛好迎面而來一位少婦看見就喊叫「搶劫、搶劫
      」，伊尚未反應過來，就被人從後推倒於地，然後皮包即被搶走，．．．搶伊
      皮包之歹徒係徒步，並未乘何交通工具，．．．伊倒地後亦未轉身看歹徒面貌
      ，目擊之少婦有說歹徒很年輕，穿白色上衣、藍色褲子，並稱有一輛機車在前
      方接應，接應的歹徒沒有看清楚，機車號碼也不知道，也不知何型式的機車，
      少婦並未告訴伊歹徒有無戴安全帽等語，此有甲○八十八年十月十三日訊問筆
      錄在卷可稽。則依其所述，搶奪之歹徒係徒步，並於前方有另名騎乘機車之歹
      徒接應，且不清楚歹徒有無頭戴安全帽，與被告壬○○係頭戴安全帽單獨騎乘
      機車直接搶奪被害人皮包之犯罪手法並不相同，被害人癸○○復未看見歹徒面
      貌，故其於第二次警訊時指認被告壬○○很像搶奪渠之歹徒云云，即非無疑，
      而被告復否認犯該件搶奪案件，甲○亦查無其他確切之積極證據足以證明被告
      確實犯有該件搶奪犯行。
（三）關於附表二編號三部分─(1)被害人丙○○○雖於八十七年七月二十八日被搶之
    日至台北市政府警察局大安分局安和派出所報案指稱：伊皮包在八十七年七月
      二十八日十九時二十分許被一名騎乘機車的男子搶走，伊沿敦化南路二段八一
      巷六五弄北往南方向步行準備回住處，行走至該巷道八號前，突然一名男子騎
      乘機車自伊身後過來，將伊夾在左手腋下的皮包搶走，往敦化南路二段八一巷
      逃逸，該名男子著藍色格子上衣，短褲（顏色不詳），頭戴紅色安全帽，體壯
      ，騎乘輕機車，後三碼車號為一、五、六，英文字不詳，車身顏色不詳，伊被
      搶的皮包內有身分證、健保卡；一些掛號證、現金約三千五百元、一付太陽眼
      鏡、鑰匙一串等語（見附於甲○八十八年度重訴更字第一號卷內之被害人丙○○○警訊筆錄），然其於警方查獲被告壬○○後通知到場指認之警訊筆錄則陳
      稱：「背部、體格都很像（因案發時，他騎乘機車，頭戴安全帽，所以我祇能
      從體型上指認」（見附於甲○八十八年度重訴字第一號卷第一百零九頁反面之
      警訊筆錄），既然丙○○○並非依據面貌指認，僅因體型相像而指認被告壬○○，是否非無誤認情事，顯非無疑。(2)其次，被害人丙○○○除經甲○於前審
      調查時仍未能指認被告壬○○即係搶奪之作案歹徒外，其尚結證證稱：歹徒所
      騎機車是速克達型輕型機車等語（見甲○八十八年度重訴字第一號案卷第一百
      十一頁正面至第一百十二頁反面），而當時另名目擊證人溫慶發亦明確證稱：
      「歹徒所騎機車是輕型機車，．．．車牌是綠底白字，字不是黑字」（見甲○
      八十八年度重訴字第一號案卷第一百十六頁正面），則與被告壬○○所供多騎
      乘豪邁型式之重型機車犯案，顯有不同。(3)另丙○○○雖有指稱歹徒所騎乘輕
      型機車之車牌後面三碼為一、五、六，經與前開被告壬○○於前案台灣台北地
      方法院八十七年度訴字第五三一號案件警訊、偵查中所供六部機車之車牌號碼
      ，及其於本案帶同警員起出之前述四部機車車牌號碼相比對結果，後面三碼均
      無一相符。綜上各節以觀，亦無確切之積極證據足以證明被告犯有如附表三所
      示之搶奪犯行。
（四）綜上所述，被告壬○○雖於警訊及偵查時自白犯如附表二所示之搶奪犯行，然
      其自白與被害人曾黃秀淑、癸○○、丙○○○之指訴情節並不相符，就附表二
      所示部分，依據刑事訴訟法第一百五十六條第一項、第二項規定，尚難據以認
      被告壬○○於警訊及偵查中之自白與事實相符，故無從認為被告確有公訴人所
      指之如附表二所示之搶奪犯行，惟公訴人認附表二所示部分與前開已起訴論罪
      之附表一搶奪犯行部分，有連續犯之裁判上一罪關係，甲○爰不另為無罪判決
      之諭知。
貳、免訴判決部分：
一、公訴意旨略以：被告壬○○意圖為自己不法之所有，基於同前普通搶奪之概括犯
    意，於如附表三所示時間、地點，以頭戴安全帽騎乘機車趁被害人不及抵抗之際
    ，自被害人身後搶奪其所有之財物而為花用（犯罪時間、地點、所得財物詳如附
    表三各欄所示），因認被告壬○○該部分亦涉犯搶奪罪嫌云云。
二、按案件曾經判決確定者，應諭知免訴之判決，刑事訴訟法第三百零二條第一款定
    有明文。又訴訟上所謂一事不再理之原則，關於實質上一罪或裁判上一罪，亦均
    有其適用，最高法院六十年臺非字第七七號著有判例。
三、查本件被告壬○○另案被訴於八十七年八月三十一日晚上十時許，在台北市○○○路五十五號，竊取陳德重所有之ＡＩＮ─六一八號機車之犯行，業據台灣板橋
    地方法院檢察署於八十七年九月十五日向甲○提起公訴，且公訴人就被告壬○○
    於八十七年八月十四日十七時許，在台北市○○街一三四號前，竊取鄭榮法所有
    車號ＸＱＺ─六七七號機車之犯行認有連續犯之裁判上一罪關係，而移請於上開
    案件併案審理，並經甲○於八十七年十二月二日以八十七年度易字第四九二０號
    判決依連續盜取財物罪判處有期徒刑一年六月，經被告上訴後，由台灣高等法院
    於八十八年三月十日以八十八年度上訴字第二四三號判決上訴駁回，並經確定（
    確定日期為八十八年四月十六日，於八十八年四月二十七日送執行）在案，此有
    被告之前科紀錄表、台灣板橋地方法院檢察署八十七年度偵字第一九三九九號起
    訴書、甲○八十七年度易字第四九二０號判決書、台灣高等法院八十八年度上訴
    字第二四三號判決書、甲○八十九年一月五日審理單及電話紀錄表各一份在卷可
    稽。而本件公訴人於八十七年十一月二十四日起訴、於八十八年一月四日送審而
    繫屬於甲○，有台灣板橋地方法院檢察署八十八年一月四日板橋金收八十七偵字
    第二二九０號函及甲○收狀戳在卷可憑。本件公訴人起訴之附表三編號一於八十
    七年八月十五日晚上八時搶奪之犯行（即起訴書附表一編號八所示），被告係騎
    乘其於該搶奪日前一日即八十七年八月十四日下午五時許，在台北市○○街一三
    四號前所竊得鄭榮法所有車號ＸＱＺ─六七七機車（本件竊盜犯行，經甲○前揭
    八十七年度易字第四九二號判決在案）作案，業經被告坦承於卷；又本件公訴人
    起訴之如附表三編號十一所示於八十七年九月一日下午一時四十五分搶奪之犯行
    （即起訴書附表一編號十八所示），被告係騎乘其於八十七年八月三十一日晚上
    十許，在台北市○○○路五十五號前所竊得之陳德重所有之ＡＩＮ─六一八號機
    車作案。而訊之被告壬○○供稱其因逃兵，故每次作案都是騎竊得之機車在馬路
    上找作案對象行搶（見八十七年度偵字第七０八號卷八十七年九月一日警訊筆錄
    ），足認係其竊取機車與本案搶奪有方法結果之牽連關係，屬裁判上一罪之同一
    案件，且被告於甲○陳稱其於八十七年六月四日入伍之時，並未想到入伍之後要
    繼續行搶，係於八十七年七月十四日離役逃亡之後（其於八十七年七月十四日離
    役逃亡之事實，有國防部軍法局八十八年四月二十日（八八）則剴字第一三五八
    號簡便行文表及所檢附之壬○○通緝表各一份附卷可按），因身上無錢花用，始
    起意行搶，此有甲○八十八年十一月二日訊問筆錄在卷可徵，是被告既已於八十
    七年六月四日入伍之時，即已中斷其入伍之前所犯附表一所示搶奪犯行之概括犯
    意，於同年七月十四日離役逃亡之後，因身無分文，始再另行起意行搶，故無從
    認為被告於離役逃亡後之搶奪犯行，與其入伍前之附表一所示搶奪犯行間有概括
    之犯意。而被告離役逃亡後，所犯之如附表三編號一至十一所示各搶奪犯行，均
    時間緊接，且其中附表三編號十至十六之犯罪時間均為同一天，時間更僅分別間
    隔數十分鐘而已，並且手法均相同，所犯復為構成要件相同罪名，該等附表三編
    號一至十一所示之各搶奪犯行間，則顯係基於概括犯意反覆為之，而有連續犯之
    裁判上一罪關係。查，與本案附表三編號一及十一所示搶奪犯行間有牽連關係之
    被告連續竊盜（盜取財物）部分，既業經台灣高等法院八十八年上訴字第二四三
    號判決確定，且附表三編號一至十一之各搶奪犯行間，復有連續犯之裁判上一罪
    關係，依照首開說明，本件附表三編號一至十一所示搶奪犯行部分，應為前案台
    灣高等法院八十八年度上訴字第二四三號確定判決之既判力效力所及，故該部分
    應為免訴判決之諭知。
據上論斷，應依刑事訴訟法第二百九十九條第一項前段、第三百條、第三百零二條第
一款，刑法第五十六條、第三百二十五條第一項、第四十七條，判決如主文。
本案經檢察官李嘉明到庭執行職務
中      華      民      國    八十九    年      一      月      七      日
                                      臺灣板橋地方法院刑事第五庭
                                          法  官  陳  翠  琪
右正本證明與原本無異。
如不服本判決，應於判決送達後十日內，向甲○提出上訴狀。
                                          書記官  曹  秋  冬
中      華      民      國    八十九    年      一      月      十      日
附錄本案論罪科刑法條全文
刑法第三百二十五條第一項
意圖為自己或第三人不法之所有，而搶奪他人之動產者，處六月以上五年以下有期徒
刑。
附表一：
┌──┬──────┬──────┬────┬───────────┬────────────┐
│編號│犯 罪 時 間 │犯 罪 地 點 │被 害 人│   犯  罪  方  法     │  搶  奪  之  財  物    │
│    │            │            │        │      │（金額未註明者為新台幣）│
├──┼──────┼──────┼────┼───────────┼────────────┤
│ 一 │八十七年四月│台北市光復北│乙○○  │壬○○騎乘機車趁被害人│一千元、健保卡一張、遙控│
│    │二十日十九時│路一二三號前│        │騎乘腳踏車未及防備之際│器一個                  │
│    │十分許      │            │        │，搶奪被害人置於腳踏車│                        │
│    │            │            │        │前方置物籃內之皮包一只│                        │
├──┼──────┼──────┼────┼───────────┼────────────┤
│ 二 │八十七年四月│台北市○○路│申○○  │壬○○騎乘機車趁被害人│二千八百元、健保卡三張、│
│    │二十日十九時│三段一０六巷│        │徒步行走未及防備之際，│借書證四張              │
│    │二十分許    │一號前      │        │搶奪被害人置於腋下之皮│                        │
│    │            │            │        │包一只                │                        │
│    │            │            │        │                      │                        │
├──┼──────┼──────┼────┼───────────┼────────────┤
│ 三 │八十七年四月│台北市○○街│午○○○│壬○○騎乘機車趁被害人│六千元、面額三十萬元支票│
│    │二十九日十一│二三巷一號前│        │騎乘腳踏車未及防備之際│一紙、提款卡三張（起訴書│
│    │時十分許    │            │        │，搶奪被害人置於腳踏車│未繕幾張）、存摺二本（起│
│    │            │            │        │前方置物籃內之皮包一只│訴書未繕幾本）、戶口名簿│
│    │            │            │        │                      │一本、身分證二枚（起訴書│
│    │            │            │        │                      │漏繕）                  │
├──┼──────┼──────┼────┼───────────┼────────────┤
│ 四 │八十七年五月│台北市○○路│辰○○（│壬○○騎乘機車趁被害人│六萬元（起訴書誤繕為五萬│
│    │二十七日十時│四段四八巷口│起訴書誤│未及防備之際，自被害人│元）、身分證一枚、眷補證│
│    │許          │            │繕為賈玉│後方搶奪被害人之皮包一│一枚、信用卡四張、提款卡│
│    │            │            │端）    │只                    │三張（起訴書除現金外，其│
│    │            │            │        │                      │餘均漏繕）              │
└──┴──────┴──────┴────┴───────────┴────────────┘
附表二：
┌──┬──────┬──────┬────┬───────────┬────────────┬──────┐
│編號│犯 罪 時 間 │犯 罪 地 點 │被 害 人│   犯  罪  方  法     │  搶  奪  之  財  物    │  備   註   │
│    │            │            │        │                      │（金額未註明者為新台幣）│            │
├──┼──────┼──────┼────┼───────────┼────────────┼──────┤
│ 一 │八十七年五月│台北市○○街│寅○○○│壬○○騎乘機車趁被害人│一百元、存摺一本、鑰匙一│前開被搶奪財│
│    │四日十三時五│、樂利路口  │        │不及防備之際，自被害人│串（起訴書漏繕鑰匙一串）│物經路人拾獲│
│    │十分許      │            │        │身後搶奪被害人皮包    │                        │後已領回    │
├──┼──────┼──────┼────┼───────────┼────────────┼──────┤
│ 二 │八十七年五月│台北市復興南│癸○○  │同右                  │一千元、身分證一張、健保│            │
│    │十六日二十二│路二段一九三│        │                      │卡一張、敬老證一張      │            │
│    │時許        │巷五號前    │        │                      │                        │            │
├──┼──────┼──────┼────┼───────────┼────────────┼──────┤
│ 三 │八十七年七月│台北市敦化南│丙○○○│同右                  │三千元、健保卡、掛號證各│前開被搶奪財│
│    │二十八日十九│路二段八一巷│（起訴書│                      │一枚、眼鏡一付          │物經路人拾獲│
│    │時二十分許  │六五弄八號前│略繕為姚│                      │                        │後已領回    │
│    │            │            │惠芳）  │                      │                        │            │
└──┴──────┴──────┴────┴───────────┴────────────┴──────┘
附表三：
┌──┬──────┬──────┬────┬───────────┬────────────┬──────┐
│編號│犯 罪 時 間 │犯 罪 地 點 │被 害 人│   犯  罪  方  法     │  搶  奪  之  財  物    │  備   註   │
│    │            │            │        │                      │（金額未註明者為新台幣）│            │
├──┼──────┼──────┼────┼───────────┼────────────┼──────┤
│ 一 │八十七年八月│台北市○○街│巳○○  │壬○○騎乘機車趁被害人│五千一百元、老人車票、三│            │
│    │時五日下午二│五四巷十五號│        │未及防備之際，自後搶奪│串鑰匙                  │            │
│    │十時許      │前          │        │被害人皮包            │                        │            │
├──┼──────┼──────┼────┼───────────┼────────────┼──────┤
│ 二 │八十七年八月│台北市○○路│辛○○  │同右                  │一萬元、行動電話一支、駕│            │
│    │二十三日十七│一段三一巷二│        │                      │照一張、太陽眼鏡一付、信│            │
│    │時許        │一號前      │        │                      │用卡一張（起訴書誤繕為二│            │
│    │            │            │        │                      │張）、提款卡一張、簽帳卡│            │
│    │            │            │        │                      │二張、健保卡一張（起訴書│            │
│    │            │            │        │                      │漏繕提款卡、簽帳卡及健保│            │
│    │            │            │        │                      │卡）                    │            │
├──┼──────┼──────┼────┼───────────┼────────────┼──────┤
│ 三 │八十七年八月│台北縣基隆路│卯○○  │被害人騎乘腳踏車，陳欣│四千元、美金四百元、馬幣│            │
│    │二十六日七時│四段四三號前│        │宏騎乘機車自後超越被害│三百元、澳幣五十餘元、身│      │
│    │二十五分許  │            │        │人後，趁被害人未及防備│分證一枚、職員證一枚、提│            │
│    │            │            │        │之際，搶奪被害人置於腳│款卡二張（起訴書誤繕為金│            │
│    │            │            │        │踏車前方置物籃內之皮包│融卡）、信用卡一張、印章│            │
│    │            │            │        │                      │一枚（起訴書漏繕信用卡及│            │
│    │            │            │        │                      │印章）                  │            │
├──┼──────┼──────┼────┼───────────┼────────────┼──────┤
│ 四 │八十七年八月│台北市東豐公│子○○  │壬○○騎乘機車趁被害人│一千元、信用卡三張（起訴│            │
│    │二十六日七時│園          │        │未及防備之際，自被害人│書未載明張數）、存摺一本│            │
│    │五十分許（起│            │        │右後方搶奪被害人皮包  │、身分證一枚、駕照一枚、│            │
│    │訴書誤繕為七│            │        │                      │鑰匙一串、金融卡三張（起│            │
│    │時許）      │            │        │                      │訴書漏載駕照、鑰匙及金融│            │
│    │            │            │        │                      │卡）                    │            │
├──┼──────┼──────┼────┼───────────┼────────────┼──────┤
│ 五 │八十七年八月│台北市忠孝東│未○○  │壬○○騎乘機車趁被害人│身分證、駕照、提款卡各一│鑰匙及健保卡│
│    │二十六日八時│路三段二一七│        │未及防備之際，自被害人│枚、鑰匙一串及健保卡二張│二張已取回  │
│    │十分許      │巷二弄內    │        │左後方搶奪被害人置於腳│（起訴書漏繕鑰匙及健保卡│            │
│    │            │            │        │踏車置物籃內之皮包    │）                      │            │
├──┼──────┼──────┼────┼───────────┼────────────┼──────┤
│ 六 │八十七年八月│台北市新生南│邱姵禎  │同右                  │八百五十元、金融卡二張（│            │
│    │二十六日八時│路大安公園步│        │                      │起訴書漏繕張數）、身分證│            │
│    │三十分許    │道          │        │                      │、學生證、健保卡各一張、│            │
│    │            │            │        │                      │呼叫器一只（起訴書漏繕學│            │
│    │            │            │        │                      │生證、健保卡及呼叫器）  │            │
├──┼──────┼──────┼────┼───────────┼────────────┼──────┤
│ 七 │八十七年八月│台北市○○路│丁○○  │同右                  │三百元、身分證、駕照、提│            │
│    │二十六日八時│一五四巷、敦│        │                      │款卡、信用卡各一枚      │            │
│    │四十分許    │化南路二段六│        │                      │                        │            │
│    │            │二號口（起訴│        │                      │                        │            │
│    │            │書略繕為四維│        │                      │                        │            │
│    │            │路、敦化南路│        │                      │                        │            │
│    │            │口）        │        │                      │                        │            │
├──┼──────┼──────┼────┼───────────┼────────────┼──────┤
│ 八 │八十七年八月│台北市○○路│己○○○│壬○○騎乘機車趁被害人│一萬元、身分證、健保卡、│            │
│    │二十六日九時│四段八巷內  │        │不及防備之際，自後搶奪│簽帳卡（起訴書漏繕此）、│            │
│    │許          │            │        │被害人置於菜籃內之皮包│記事本                  │            │
├──┼──────┼──────┼────┼───────────┼────────────┼──────┤
│ 九 │八十七年八月│台北市建國南│丑○○  │壬○○騎乘機車，趁被害│二千元、存摺五本、印章二│            │
│    │二十六日九時│路二段六九巷│        │人不及防備之際，自被害│枚、提款卡三張、定存單一│            │
│    │三十分許    │口          │        │人後方搶奪置於腳踏車前│張、鑰匙一串、駕照及行照│            │
│    │            │            │        │方置物籃內之皮包      │各一枚（起訴書漏繕提款卡│            │
│    │            │            │        │                      │、定存單、鑰匙、駕照、行│            │
│    │            │            │        │                      │照）                    │            │
├──┼──────┼──────┼────┼───────────┼────────────┼──────┤
│ 十 │八十七年八月│台北市○○路│戊○○  │壬○○騎乘機車，趁被害│五千元（起訴書誤繕為六千│            │
│    │二十八日二十│二０四巷口  │        │人不及防備之際，自被害│元）、面額一百四十七萬元│            │
│    │二時三十分許│            │        │人後方搶奪被害人皮包  │支票一張、信用卡二張（起│            │
│    │            │            │        │                      │訴書未載張數）、提款卡四│            │
│    │            │            │        │                      │張（起訴書未載張數）、身│            │
│    │            │            │        │                      │分證及駕照各一枚（起訴書│            │
│    │            │            │        │                      │漏繕身分證及駕照）      │            │
├──┼──────┼──────┼────┼───────────┼────────────┼──────┤
│十一│八十七年九月│台北縣永和市│庚○○○│壬○○騎乘機車，趁被害│六千元、皮包一只        │六千元及皮包│
│    │一日十三時四│得和路二四三│        │人未及防備之際，自被害│                        │一只已領回  │
│    │十五分許    │巷前        │        │人正面搶奪被害人皮包  │                        │            │
└──┴──────┴──────┴────┴───────────┴────────────┴──────┘
                                                    8TRP


司法院資訊處製作；財團法人民間司法改革基金會備份。
